【裁判字號】    95,訴緝,20
【裁判日期】    950331
【裁判案由】    違反毒品危害防制條例
【裁判全文】
臺灣臺南地方法院刑事判決              95年度訴緝字第20號
公  訴  人  臺灣台南地方法院檢察署檢察官
被      告  甲○○
                    現於臺灣臺南看守所
上列被告因違反毒品危害防制條例案件，經檢察官提起公訴（93
年度毒偵字第1864號）及聲請併案審理（94年度毒偵字第229號
），經被告於準備程序中，就被訴之事實為有罪之陳述，本院裁
定進行簡式審判，本院判決如下：
    主  文
甲○○連續施用第壹級毒品，處有期徒刑拾月。扣案之海洛因壹
小包（淨重零點零伍公克）、殘留海洛因吸管壹支（淨重零點零
伍公克）沒收銷燬之，毒品包裝袋壹只、吸管壹支均沒收；又連
續施用第貳級毒品，處有期徒刑伍月。扣案之殘留安非他命吸管
壹支（淨重零點零肆公克）沒收銷燬之，吸管壹支沒收。應執行
有期徒刑壹年，海洛因壹小包（淨重零點零伍公克）、殘留海洛
因吸管壹支（淨重零點零伍公克）、殘留安非他命吸管壹支（淨
重零點零肆公克）均沒收銷燬之。毒品包裝袋壹只、吸管貳支均
沒收。
    事  實
一、甲○○前於八十七年間因施用毒品案件，經本院裁定強制戒
    治，戒治中於八十七年十月二十三日停止戒治釋放，於八十
    八年七月二日戒治期滿後。仍不思悔改，於五年內又基於概
    括犯意，在台南縣關廟鄉龜洞村十二號、關廟村民生街一一
    五巷三十三號旁之竹林內等處，自九十三年三月間某日起迄
    九月二十四日下午五時四十五分許，連續施用第一級毒品海
    洛因多次。另自九十三年六月二十五日起迄九月二十四日下
    午止，連續在上揭地點施用第二級毒品安非他命多次。於九
    十三年九月二十四下午五時五十分許，在前揭民生街一一五
    巷三十三號旁竹林內，為警查獲，並扣得第一級毒品海洛因
    壹小包（淨重零點零五公克）、殘留海洛因吸管一支（內有
    海洛因淨重零點零伍公克）及殘留安非他命吸管壹支（淨重
    零點零四公克，另零點零伍公克於鑑驗時用罄）等物。又於
    九十三年十一月五日下午在關廟鄉松腳村五甲國小廁所內為
    警查獲，採尿驗得嗎啡反應。
二、案經台南縣警察局歸仁分局報請臺灣臺南地方法院檢察署檢
    察官偵查起訴及聲請併案審理。
    理  由
一、上開犯罪事實，業經被告甲○○於警訊時及審理中自白不諱
    ，且被告於九十三年九月二十五警詢時所採尿液檢驗結果確
    有第二級毒品安非他命類之甲基安非他命與第一級毒品鴉片
    類之嗎啡（即海洛因在人體內水解還原而成）反應、於九十
    三年十一月六日在警詢時所採尿液呈嗎啡反應等情，有台南
    縣衛生局九十三年十月十八日與十二月八日之檢驗成績書各
    一紙附於警卷可稽，又被告前因施用毒品案件，經強制戒治
    中，因法律修正釋放而免刑，有本院八十八年十月十一日八
    十七年度訴字第三四一號刑事判決一份在卷足憑。其於五年
    內再犯毒品危害防制條例第十條第二項之罪，即應予論罪科
    刑。被告罪證明確，應予依法論科。
二、查海洛因與安非他命依其成癮性、濫用性及對社會危害性之
    程度，已為毒品危害防制條例第二條第二項第一款、第二款
    分別列為第一級毒品與第二級毒品。核被告所為，係犯毒品
    危害防制條例第十條第一項施用第一級毒品及同條例第十條
    第二項施用第二級毒品罪。又被告施用時非法持有第一級毒
    品海洛因、第二級毒品安非他命之低度行為，已分別為其施
    用之高度行為所吸收，均不另論罪。被告先後多次施用第一
    級毒品海洛因與安非他命之犯行，時間緊接，方法相同，觸
    犯犯罪構成要件相同之罪名，顯係基於概括犯意反覆實施，
    為連續犯，均依刑法第五十六條連續犯之規定論以一罪，並
    均依法加重其刑。被告所犯上開二罪間，犯意各別，行為互
    異，應予分論併罰。爰審酌被告施用毒品之犯行，在性質上
    乃屬對自我身心健康之自戕行為，尚未嚴重破壞社會秩序、
    侵害他人權益，然其前因施用毒品經送觀察、勒戒及強制戒
    治之治療處分後，猶不思戒絕革除惡習，再為本件犯罪，顯
    未因前所受之觀察勒戒、戒治處分而記取教訓，及被告犯後
    坦承犯行等一切情狀，各量處如主文所示之刑，並定其應執
    行之刑。另扣案之第一級毒品海洛因一包（淨重零點零五公
    克）、殘留海洛因吸管一支（淨重零點零伍公克）及殘留安
    非他命吸管一支（淨重零點零四公克，另零點零伍公克因鑑
    驗用完，不宣告沒收），爰依毒品危害防制條例第十八條第
    一項前段之規定宣告沒收併銷燬之。查獲之前揭施用毒品包
    裝袋一只、吸管二支，係被告所有，供被告犯罪所用之物，
    業據被告警詢時供明，依刑法第三十八條第一項第二款之規
    定宣告沒收。檢察官聲請併案審理部份，因與起訴部份，有
    連續犯之裁判上一罪關係，為起訴效力所及，本院自得併予
    審理。
據上論斷，應依刑事訴訟法第二百九十九條第一項前段、第二百
七十三條之一第一項，毒品危害防制條例第十條第一項、第二項
、第十八條第一項前段，刑法第十一條前段、第五十六條、第三
十八條第一項第二款、第五十一條第五款，判決如主文。
中    華    民    國    95    年    3     月    31    日
                  刑事第四庭    法  官  朱中和
以上正本證明與原本無異。
如不服本判決應於送達後十日內向本院提出上訴狀。（應附繕本
）
                                書記官  陳著振
中    華    民    國    95    年    3     月    31    日
附錄本案論罪科刑法條全文：
毒品危害防制條例第十條：
施用第一級毒品者，處六月以上五年以下有期徒刑。
施用第二級毒品者，處三年以下有期徒刑。


司法院資訊處製作；財團法人民間司法改革基金會備份。
